臺灣基隆地方法院刑事判決　　　　　　　100年度智易字第1號
公　訴　人　臺灣基隆地方法院檢察署檢察官
被　　　告　宋碧珠
上列被告因違反著作權法案件，經檢察官聲請以簡易判決處刑（
99年度偵字第5069、5893號），本院認為不宜，改依通常程序進
行審理，並判決如下：
    主  文
本件公訴不受理。
    理  由
一、公訴即原聲請簡易判決處刑意旨詳如聲請書（即附件）之所
    載。
二、按告訴乃論之罪，告訴人於第一審辯論終結前得撤回告訴；
    又告訴經撤回者，應諭知不受理之判決，刑事訴訟法第二百
    三十八條第一項、第三百零三條第三款分別定有明文。
三、查本件被告宋碧珠被訴違反著作權法案件，公訴人認係觸犯
    著作權法第九十二條之罪嫌，依同法第一百條之規定，須告
    訴乃論。茲因告訴人社團法人中華音樂著作權協會業已撤回
    本案告訴（參見本院99年度基智簡字第30號卷附民國100 年
    1 月24日訊問筆錄暨刑事撤回告訴狀），按諸首開說明，本
    件即應依刑事訴訟法第三百零三條第三款規定，為不受理判
    決之諭知；又本案既因告訴人撤回告訴，而查有刑事訴訟法
    第四百五十一條之一第四項但書所列不宜逕以簡易判決處刑
    之事由，爰職權改依通常程序進行審理，並不經言詞辯論，
    逕為諭知不受理之判決。
據上論斷，應依刑事訴訟法第四百五十二條、第二百八十四條之
一、第三百零三條第三款、第三百零七條，判決如主文。
中    華    民    國   100    年    1     月    26    日
                  刑事第五庭法  官  王慧惠
以上正本證明與原本無異。
如不服本判決應於收受送達後10日內向本院提出上訴書狀，並應
敘述具體理由；其未敘述上訴理由者，應於上訴期間屆滿後20日
內向本院補提理由書(均須按他造當事人之人數附繕本)「切勿逕
送上級法院」。
中    華    民    國   100    年    1     月    26    日
                            書記官  王一芳
附件：
臺灣基隆地方法院檢察署檢察官聲請簡易判決處刑書
                                      99年度偵字第5069號
                                      99年度偵字第5893號
    被      告  宋碧珠  女  51歲（民國○○年○○月○○日生）
                        住基隆市○○區○○路184號
                        居基隆市○○區○○路292巷117號5
                          樓
                        身分證統一編號：Ｚ000000000號
上揭被告因違反著作權法案件，業經偵查終結，認宜聲請以簡易
判決處刑，茲將犯罪事實及證據並所犯法條分敘如下：
        犯  罪  事  實
一、宋碧珠為址設基隆市○○區○○路184號之「芙蓉坊卡拉OK
    」店負責人，明知「紅燈碼頭」、「舊夢」、「含淚跳恰恰
    」、「一生一次」、「珍重我的愛」、「遇見」、「咖啡」
    、「第三杯酒」、「滾滾紅塵」及「流水年華」等10首歌曲
    係社團法人中華音樂著作權協會（下稱著作權協會）已取得
    專屬授權暨管理權之音樂著作，非經著作權協會之同意或授
    權，不得擅自公開演出，竟未經著作權協會之同意或授權，
    詎宋碧珠基於擅自以公開演出之方法侵害他人著作財產權之
    單一犯意，未經著作權協會之同意，於民國99年8月19日至
    99年10月1日之期間，以載有前揭歌曲之伴唱機1臺，在前揭
    「芙蓉坊卡拉OK」店，供不特定之顧客點唱營利，擅自以公
    開演出之方法侵害聯合總會之著作財產權。嗣經著作權協會
    派員於98年5月7日至上開店內消費並錄影蒐證，並報警究辦
    。
二、案經社團法人中華音樂著作權協會訴由本署及基隆市警察局
    移送偵辦。
        證據並所犯法條
一、訊據被告宋碧珠固坦承經營「芙蓉坊卡拉OK」及店內擺放收
    錄有前揭歌曲伴唱機供顧客點唱消費之事實，惟辯稱：伊今
    年忘記繳了，且當時伊生病不知公播證已經到期云云。經查
    ：
（一）上揭犯罪事實，業據告訴代理人宋育才警詢指訴綦詳；
（二）告訴人管理前揭音樂著作之著作財產權，亦有前揭歌曲之
      「音樂著作財產權管理契約」16紙、MUST社團法人中華音
      樂著作權協會個人會員名冊、著作權仲介團體許可證明書
      、法人登記證書等在卷可考；
（三）至被告辯稱：伊不知公播證已經逾期云云，然：告訴人於
      99年9月9日曾以存證信函通知被告須辦理公播證，收件人
      處蓋有「芙蓉坊」印文，有存證信函及收件回執等影本在
      卷可稽，則告訴人早已通知被告應辦理公播證，被告卻遲
      未予以辦理，是渠所辯，應為卸責之詞，不足採信。此外
      ，復有財政部稅務入口網營業登記資料公示查詢、蒐證照
      片20張等在卷可資佐證，是被告前揭罪嫌，應可認定。
二、核被告宋碧珠所為，係違反著作權法第92條之擅自以公開演
    出之方法侵害他人之著作財產權罪嫌。又被告自99年9 月起
    查獲時之期間，以公開演出之方式侵害他人著作財產權之行
    為，具有不斷反覆實施之特徵，屬集合犯，請論以一罪。
三、依刑事訴訟法第451條第1項聲請逕以簡易判決處刑。
    此    致
臺灣基隆地方法院基隆簡易庭
中    華    民    國    99    年    12    月    16    日
                             檢察官  吳  志  中
本件正本證明與原本無異
中    華    民    國    99    年    12    月    19    日
                             書記官  陳  慧  儷
附錄本案所犯法條：
著作權法第92條
擅自以公開口述、公開播送、公開上映、公開演出、公開傳輸、
公開展示、改作、編輯、出租之方法侵害他人之著作財產權者，
處 3 年以下有期徒刑、拘役、或科或併科新臺幣 75 萬元以下
罰金。
附記事項：本件係依刑事訴訟法簡易程式辦理，法院簡易庭得不
傳喚被告、輔佐人、告訴人、告發人等出庭即以簡易判決處刑；
被告、被害人、告訴人等對告訴乃論案件如已達成民事和解而要
撤回告訴或對非告訴乃論案件認有受傳喚到庭陳述意見之必要時
，請即另以書狀向簡易法庭陳述或請求傳訊。